# 陈版及各位高人：三无投资如何调整？

提问人：520369 时间：2014-10-15 09:05:37
陈版及给我高人，新准则规定三无投资调整在可供出售金融资产核算，若原在长投核算的三无投资已经计提了减值准备，该三无投资调整在金融资产核算时，相应的减值准则怎么调整？ 需不需要做一笔调减其他综合收益，调增未分配利润的分录？ 谢谢 如： 借：
可供出售金融资产-100 长期股权投资减值准备 20 贷：长期股权投资 120
借：其他综合收益 20 贷：未分配利润 20

回答人：chenyiwei
此处长期股权投资成本 120 ，减值准备 20 ，账面价值 100 。相应地，在转为可供出售金融资产时，也是成本 120 ，减值准备 20 。根据金融工具确认和计量准则第 46 条规定，“可供出售金融资产发生减值时，即使该金融资产没有终止确认，原直接计入所有者权益的因公允价值下降形成的累计损失，应当予以转出，计入当期损益。该转出的累计损失，为可供出售金融资产的初始取得成本扣除已收回本金和已摊销金额、当前公允价值和原已计入损益的减值损失后的余额”。因此该项转换后的可供出售金融资产（视同取得时就作为金融资产核算）历史上在计提减值准备时也是计入损益的，历史上累积的其他综合收益已经结零。因此你所说的借记“其他综合收益”贷记“未分配利润”的分录是不应当做的。